

# Rafael De Jesús Rebolledo Hernández

Desarrollador web Full Stack



rrrrebolledohdz@gmail.com



747-133-38-71



https://rafael-de-jesus.com

## **Perfil profesional**

Soy un profesional en desarrollo web full-stack con 5 años de experiencia, con especialización en JavaScript y PHP, me he distinguido por colaborar y dirigir proyectos de pequeña a mediana escala. Capacidad de trabajo en equipo, toma de decisiones, resolución de conflictos, adaptación a los cambios y aprendizaje constante.

## Habilidades - Frontend

- React
- JavaScript
- Vue
- TypeScript
- Angular
- TailwindCss
- NextJs
- BootstrapVue
- NuxtJs
- State machines

## Habilidades - Backend

- Laravel
- MongoDB
- NestJs
- MySQL
- NodeJs
- Graphql
- PostgreSQL
- Docker

# Herramientas

- Git
- Trello
- Bitbucket
- AWS
- Jira
- Notion
- Postman
- Linux
- Slack

# **Idiomas**

- Español (Nativo)
- Inglés (Nivel básico)

# **Experiencia laboral**

#### Freelance Desarrollador Full Stack

Turink Software Solutions | Chilpancingo de los bravos, Gro | Abril 2023 - Actual

- Despliegue de web apps en Docker
- Desarrollo de sitios web estáticos.

### **Desarrollador Full Stack JavaScript**

Innohub México | CDMX | Junio 2022 - Actual

- Implementación de pasarela de pagos (Getnet)
- Desarrollo de nuevos módulos para la plataforma.
- Desarrollo e implementación de CFDIS para plataforma de facturación.
- Migración de datos de base de datos no relacional a relacional.

#### **Desarrollador Full Stack**

SISTEM GPR | Chilpancingo de los bravos, Gro | Noviembre 2020 - Mayo 2022

- Implementación de pasarela de pagos (Stripe)
- Administración de servidores Linux
- Desarrollo de APIs Rest.
- Refactorización y revisión de código.
- Despliegue de webs apps.
- Desarrollo de landing page.
- SEO para sitio web.
- Sistema para gestión y creación de estimaciones de obra, Proyecto Mithra México.

# **Desarrollador Frontend**

Corporativo Tiendas Neto | CDMX | Julio 2020 – Diciembre 2020

- Módulo para devolución de mercancía centros de distribución.
- Módulo de aclaraciones de devoluciones.
- Reportes PDF.

## **Desarrollador Full Stack**

Constructora Yazmin Rangel | Chilpancingo de los bravos, Gro | Noviembre 2018 – Junio 2020

- Sistema para la Gestión y control de gastos de obra.
- Generación de reportes de gastos y nominas.
- Despliegue en hosting.

## Educación

# Ingeniería en Sistemas Computacionales

Instituto Tecnológico de Chilpancingo | Chilpancingo de los bravos, Gro | Agosto 2013 – Diciembre 2018

• Título de grado en Ingeniería en sistemas computacionales.